# 关于公开披露的反馈意见在哪里可以查的到？

提问人：zhanglifa 时间：2015-05-21 11:48:07
不是说 2014 年 12 月 29 日之后的ipo的反馈意见需要公开披露吗？那么这些披露的反馈意见在哪里能查得到呢，一直没找到，希望各位人士指点

回答人：chenyiwei
请查阅证监会网站上的“发行部”、“非上市公司公众监管部”、“上市公司监管部”频道中的“反馈意见”等相关栏目：
发行部（IPO、再融资）：http://www.csrc.gov.cn/pub/newsite/fxjgb/ 上市公司监管部（并购重组）：
http://www.csrc.gov.cn/pub/newsite/ssgsjgb/ 非上市公众公司监管部（定向增发等）：http://www.csrc.gov.cn/pub/newsite/gzgsb/